# 请教企业收职工宿舍费和食堂就餐费的问题

提问人：citybiding 时间：2011-01-09 08:55:05
如题
以前遇到的企业收职工宿舍费都是直接从相关费用中抵掉了，餐费这块一般也都是类似处理。
这次审的企业把收取的这部分钱记到其他业务收入里了。相应租房的成本（宿舍是在办公楼里，都是租来的）也记在其他业务成本里了，就是没有提税金
本来考虑的是要不要调出来，又怕调错了，就拜托了下度娘，结果发现有说抵费用的，也有一个说会计准则里有规定说应该记入其他业务收入的。
{uch7} 可是我找了一下准则没发现是哪个规定（翻的是收入和职工薪酬，我对准则很不熟{uch8} ）
{uch11} 好纠结啊。。。。是该给他提税金呢还是可以把那笔钱从收入中调出来？
{uch9} 金额虽然不大，可是也是要写未调整事项的，我该怎么处理好啊。。。还有依据是什么啊？

回答人：chenyiwei
严格来说确实是需要把从职工收取的款项确认为其他业务收入的（相应地，需要计提税金）。但鉴于影响金额很小，实务中可以简化处理。